# 瑞华研究 2010 ～ 2016 汇编

提问人：chenyiwei 时间：2016-12-5 15:35:42
另外，应网友要求，补充上传《瑞华研究 2016 》的单行本：
瑞华研究2016_clean.docx
(505.68 KB, 下载次数: 22697)
2016-12-9 10:47 上传
。

回答人：chenyiwei
另外，应网友要求，补充上传《瑞华研究 2016 》的单行本：
瑞华研究2016_clean.docx
(505.68 KB, 下载次数: 22697)
2016-12-9 10:47 上传
。

提问人：houtian23 时间：2016-12-06 10:32:54
好资料啊，要是有带修改痕迹的就更好了

回答人：chenyiwei
这次主要是新增内容，对原有内容基本没有修改。

提问人：九天 f 时间：2016-12-07 15:23:46
2010 年-2016年政策如有变化，前期的问题是否有提醒？

回答人：chenyiwei
本次基本没有修改，前期在 2014 年时因《公司法》修订和 8 项新会计准则的原因，已经大修过一次。预计明后年还会根据新发布的会计准则进行相应修订。

提问人：ivancheng 时间：2016-12-08 09:47:20
请问是否有 2016 年的单行本？

回答人：chenyiwei
有，但因为内容完全包含在内，所以不再单独发。

提问人：friendlycong 时间：2017-01-06 17:06:09
非常感谢陈版主，有一个小小问题，汇编里面的解答，是否都是根据最新的准则？我的意思是，是否存在例如 2011 年的解答，依据的准则 15 年已经修订了，所以该解答已经不适用的情况？

回答人：chenyiwei
应不会。 2014 年 8 项新发布或新修订的准则出台时，我们对以前年度发布的解答进行过全面的审阅和修订。

提问人：1091 时间：2017-01-30 20:34:27
陈版，麻烦问下2010-2016的内容已经按照最新准则更新过了吗？

回答人：chenyiwei
已按照截至目前生效的中国企业会计准则体系中的相关内容更新过。

提问人：ivancheng 时间：2017-12-03 11:51:58
请问今年是否还有瑞华研究 2017 及其汇编？很期待！！！

回答人：chenyiwei
会有的，即将完成。

提问人：游戏规则 777 时间：2018-07-04 16:31:45
这个必须顶，但是瑞华研究 2017 不出了吗？

回答人：chenyiwei
会出的，《瑞华研究 2018 》和《计学撮要 2018 》正在编制中。

提问人：uniwinjz 时间：2018-09-25 19:53:18
期待 2018

回答人：chenyiwei
快了，书稿很快就可以送到出版社了。

提问人：零未央 ling 时间：2018-12-10 12:36:11
您好，陈老师，这个汇编有最新的吗，

回答人：chenyiwei
《瑞华研究 2010 ～ 2018 汇编》已经编制完成，过了与出版社约定的《计学撮要 2018 》版权保护期后发布。

提问人：安好 时间：2019-01-08 15:42:28
陈总，瑞华研究 2018 还会发布吗？谢谢！

回答人：chenyiwei
过段时间应该会。目前因处于与出版社商定的《计学撮要 2018 》版权保护期内，故不便于现在发布。

提问人：7Landy 时间：2018-12-20 20:40:36
谢谢陈老师分享！

回答人：chenyiwei
见附件。
同一控制下增资合并案例.xlsx
(32.79 KB, 下载次数: 130)
2019-3-24 02:23 上传 点击文件名下载附件

提问人：vcvbvc 时间：2019-07-09 16:09:47
康德新也许给瑞华带来点麻烦吧？再好的技术在利益面前不堪一击

回答人：chenyiwei
近段时间，因论坛清查版权侵权资料，部分下载帖被屏蔽，导致无法下载。这里重新上传一下：
瑞华研究 2010 ～ 2016 汇编_clean.pdf
(6.03 MB, 下载次数: 172)
2019-8-17 12:22 上传 点击文件名下载附件
目前正在编制《瑞华研究 2019 》和《瑞华研究 2010 ～ 2019 汇编》，除了增加案例以外，还涉及对收入、金融工具方面的问题按新准则重新编写解答（鉴于这两个准则分步实施，所以将同时体现同一问题在新旧准则下的不同解答），以及根据法律法规和监管政策口径的调整对某些问题解答进行修改等。

提问人：zero_zero1998 时间：2019-08-24 11:48:01
下载链接在哪里啊，怎么下载?

回答人：chenyiwei
请见第 406 楼。

提问人：shandd624 时间：2019-09-06 13:33:02
为啥看不到附件或链接，难道是我级别不够吗？

回答人：chenyiwei
附件在第 406 楼。